臺灣新竹地方法院刑事判決　　　　　　　 94年度訴字第314號
公　訴　人　臺灣新竹地方法院檢察署檢察官
被　　　告　丙○○
　　　　　　　　　　號
　　　　　　　　　　（另案在臺灣新竹監獄執行中）
指定辯護人　本院公設辯護人　甲○○
上列被告因強盜等案件，經檢察官提起公訴（94年度偵字第1049
、1275號），本院判決如下︰
    主  文
丙○○共同連續攜帶兇器竊盜，未遂，處有期徒刑捌月。扣案之
美工刀及鉗子各壹支均沒收之。又意圖為自己不法之所有，以脅
迫至使不能抗拒，而使他人交付其物，處有期徒刑伍年貳月。扣
案之口罩壹只沒收之。應執行有期徒刑伍年捌月。扣案之美工刀
及鉗子各壹支暨口罩壹只均沒收之。
    事  實
一、丙○○基於意圖為自己不法所有之概括犯意，連續為下列竊
    盜犯行：
（一）其與乙○○（另經本院判決確定）共同基於意圖為自己不
      法所有之犯意聯絡及行為分擔，於民國93年9 月17日16時
      許，由丙○○攜帶先前所購買客觀上足以對人之生命、身
      體造成危害，足供作為兇器使用之美工刀及鉗子各1 支，
      共同至位於新竹縣關西鎮南新里9鄰1之1 號之營新實業股
      份有限公司內，持上揭美工刀及鉗子竊取該公司所有之電
      纜線，尚未得手之際，即遭該公司股東嚴永朋發覺並報警
      ，因而未竊得電纜線，並為警於同日17時50分許在上址當
      場查獲丙○○，且扣得前述美工刀及鉗子各1支等物，乙○○則趁隙逃逸，嗣為警於93年11月21日循線查獲乙○○
      。
（二）丙○○於93年12月中旬某日約15、16時許，騎乘機車至位
      於新竹縣關西鎮○○里○○鄰○○路139 號之臺灣電力公司
      關西服務站，趁停車場鐵門未關閉之機會，進入該服務站
      停車場旁之倉庫內，徒手竊取電纜線一批，得手後將電纜
      線放置在前揭機車踏板上，載回其位於新竹縣關西鎮北斗
      里12鄰北門口44之1 號之住處，於當晚以菜刀將電纜線內
      之銅線抽離。又於1 個星期後某日約15、16時許，又騎乘
      機車至位於上址之關西服務站，以同樣手法竊得電纜線一
      批，得手後亦載回其位於上址之住處後，亦以同樣方法將
      電纜線內之銅線抽離，總計竊得傳輸較大電力所使用約20
      公尺規格之電纜線1 捆及供傳輸家庭使用電力規格約7 至
      20公尺不等之電纜線約10捆等物。之後於某日中午時分，
      丙○○以機車載運上述全部銅線，前往由不知情之張為宏
      所經營位於新竹縣關西鎮○○路314 巷1 弄26號之舊貨業
      處，以每公斤新臺幣（下同）80元之價格，將該銅線出售
      予張為宏，計得款3 千多元，均供己花用殆盡。嗣因丙○○之父親發覺其另涉有違反毒品危害防制條例案件，因而
      報警，於94年1 月28日16時許，為警在其位於上址之住處
      發現業已抽離銅線後所遺留之電纜線塑膠外殼，因而循線
      查獲上情。
二、丙○○因缺錢花用，復另行起意，並基於意圖為自己不法所
    有之犯意，於94年2 月27日19時40分許，口戴藍色細格狀口
    罩，在丁○○所經營位於新竹縣關西鎮○○里○○鄰○○路
    192 號之「金龍客家小吃店」內，手持槍枝外型之打火機1
    支（未扣案），指向丁○○，並向其口出：「錢拿出來，不
    拿，我就開槍」等語，而以此脅迫手段至使丁○○不能抗拒
    ，因而將其所有放置在櫃臺內分別裝有10元及50元硬幣之紅
    色花邊塑膠碗2 只（10元硬幣部分總計約1500元、50元硬幣
    部分總計約400 元）及皮夾內之現金約7500元等財物均交予
    丙○○，丙○○得手後即逃離現場，丁○○隨即報警。嗣於
    94年2 月28日凌晨2 時10分許，經警持本院所發丙○○另涉
    嫌違反毒品危害防制條例案件之拘票，至其位於新竹縣關西
    鎮北斗里12鄰北門口44之1 號住處，拘提其到案時，在其位
    於上址之住處內扣得前述藍色細格狀口罩1 只及紅色花邊塑
    膠碗2 只等物，因而循線查獲上情。
三、案經新竹縣警察局新埔分局報請臺灣新竹地方法院檢察署檢
    察官偵查起訴。
    理  由
一、訊據被告丙○○對於上揭事實坦承不諱（見本院卷第107 頁
    ），核與同案被告乙○○所供述情節大致相符（見本院卷第
    80頁），並經被害人戊○○於警詢時指訴被竊情節及丁○○
    於警詢及偵訊時指訴遭強盜過程等情在卷（見93年度偵字第
    4871號卷第7 頁、94年度偵字第1049號卷第17至22、77、78
    頁），且為證人即營新實業股份有限公司股東嚴永朋、臺灣
    電力公司關西服務站員工鍾文斌及金龍客家小吃店員工嚴玉
    梅等分別於警詢及偵訊時均證述明確（見93年度核退偵字第
    755 號卷第13、14、19頁、94年度偵字第1275號卷第16至18
    頁、94年度偵字第1049號卷第62至64、77、78頁），此外，
    復有查獲現場照片27幀、前述舊貨業所在地點照片2 幀及贓
    物認領保管單2 份等附卷足憑（見93年度偵字第4871號卷18
    至20頁、94年度偵字第1275號卷第10至15、19頁、94年度偵
    字第1049號卷第25、27至31、35、36頁），暨有美工刀及鉗
    子各1 支、前述藍色細格狀口罩1 只扣案足資佐證（93年度
    保管字第662 號，扣押物品清單見94年度核退偵字第44號卷
    第11頁）。再者，同案被告乙○○亦因與被告共犯加重竊盜
    未遂罪，而經本院於94年8 月19日以94年度訴字第314 號判
    處有期徒刑5 月確定在案，有本院前揭案號之宣示判決筆錄
    1 份在卷足按（見本院卷第90至91頁）。綜上，被告上開自
    白核與事實相符，應可採信，本案事證已臻明確，被告前述
    犯行均洵堪認定，應依法論科。
二、論罪科刑部分：
（一）核被告丙○○已著手竊取營新實業股份有限公司所有電纜
      線，惟未生竊得電纜線之結果，其犯罪尚屬未遂，是此部
      分係犯刑法第321 條第1 項第3 款、第2 項之攜帶兇器加
      重竊盜未遂罪。又被告竊得臺灣電力公司關西服務站所有
      電纜線部分之行為，係犯刑法第320 條第1 項之普通竊盜
      罪。被告就攜帶兇器竊取營新實業股份有限公司所有電纜
      線未遂部分，與同案被告乙○○之間具有犯意聯絡及行為
      分擔，為共同正犯。又此部分犯罪尚屬未遂階段，應依刑
      法第26條前段之規定，按既遂犯之刑度減輕其刑。又被告
      先後所犯一次攜帶兇器加重竊盜未遂及二次普通竊盜犯行
      間，均時間緊接，方法相同，所犯又均係基本犯罪構成要
      件相同之罪名，顯係基於概括犯意反覆為之，依刑法第56
      條之規定，應論以較重之刑法第321 條第1 項第3 款、第
      2 項之攜帶兇器加重竊盜未遂罪，並加重其刑。
（二）又核被告以脅迫手段，至使被害人丁○○不能抗拒，因而
      交付上揭財物予被告，是被告部分所為係犯刑法第328 條
      第1 項之強盜罪。
（三）被告所犯上揭攜帶兇器加重竊盜未遂罪與強盜罪間，犯意
      個別，行為互殊，應予分論併罰。
（四）爰審酌被告因欠人債務，又施用毒品，缺錢花用，故而為
      上揭犯行之犯罪動機、所竊取財物及所強盜財物之價值尚
      非鉅額、竊盜行為次數、持手槍型之打火機脅迫被害人丁○○，使其交付財物，造成被害人丁○○身心受創，所生
      危害不可謂不大，犯後對所為強盜犯行於警詢及偵訊時一
      再辯解，惟於本院審理時即對上述犯行均坦承不諱，態度
      尚可等一切情狀，分別量處如主文所示之刑，並定其應執
      行刑，以示懲儆。
（五）扣案之美工刀及鉗子各1 支，為被告丙○○所有，且係供
      其和同案被告乙○○共同為上揭攜帶兇器加重竊盜未遂犯
      行所用之物等情，業據被告及同案被告乙○○均供述在卷
      （見93年度偵字第4871號卷第28頁、見本院卷第80頁），
      爰應依刑法第38條第1 項第2 款之規定，於被告所犯竊盜
      犯行項下及定應執行刑項下宣告沒收之。又扣案之藍色細
      格狀口罩1 只，亦為被告所有，且係供其為上述強盜犯行
      所用之物等情，業據被告供述在卷，且為證人即被害人丁○○指訴綦詳（見94年度偵字第1049號卷第77、78頁、本
      院卷第107、108頁），亦應依刑法第38條第1 項第2 款之
      規定，於被告所犯強盜犯行項下及定應執行刑項下宣告沒
      收之。
據上論斷，應依刑事訴訟法第299 條第1 項前段，刑法第28條、
第56條、第321 條第1 項第3 款、第2 項、第328 條第1 項、第
26條前段、第38條第1 項第2 款、第51條第5 款，判決如主文。
本案經檢察官林忠義到庭執行職務。
中　　華　　民　　國　　94　　年　　10　　月　　21　　日
                  刑事第五庭    審判長法　官  陳健順
                                      法　官  劉兆菊
                                      法　官  楊惠芬
以上正本證明與原本無異。
如不服本判決，應於判決送達後10日內向本院提出上訴狀 (應附
繕本 )，上訴於臺灣高等法院。
中　　華　　民　　國　　94　　年　　10　　月　　24　　日
                                      書記官  汪淑菁
附錄本案論罪科刑法條全文：
刑法第321條第1項第3款、第2項：
犯竊盜罪而有左列情形之一者，處6 月以上、5 年以下有期徒刑：
  三  攜帶兇器而犯之者。
前項之未遂犯罰之。
刑法第328條第1項：
意圖為自己或第三人不法之所有，以強暴、脅迫、藥劑、催眠術
或他法，至使不能抗拒，而取他人之物或使其交付者，為強盜罪
，處5 年以上有期徒刑。
